【裁判字號】    97,上易,132
【裁判日期】    970417
【裁判案由】    毒品危害防制條例
【裁判全文】
臺灣高等法院刑事判決                 97年度上易字第132號
    上  訴  人
    即  被  告  甲○○
    選任辯護人  張振興律師
上列上訴人因毒品危害防制條例案件，不服臺灣士林地方法院96
年度易字第2195號，中華民國96年11月30日第一審判決（起訴案
號：臺灣士林地方法院檢察署96年度偵字第10277號）， 提起上
訴，本院判決如下：
    主  文
上訴駁回。
    事  實
一、甲○○明知安非他命係毒品危害防制條例管制之第二級毒品
    ，不得非法持有，竟於民國96年6月間，在臺北市大同區○
    ○○路○段359號之12號一樓，以新臺幣10萬元之代價，向不
    詳姓名年籍綽號「芒果」之成年男子購得第二級毒品安非他
    命4包（淨重93.0741公克，取樣0.0632公克鑑析用罄，驗餘
    淨重93.01 09公克）後而無故持有之，嗣於96年7月9日下午
    5 時55分許，為警持搜索票在其所使用、停放在臺北市○○
    ○路○段397之1號前之車號CP-0840號自小客車內，扣得上開
    毒品及甲○○所有供持有安非他命所用之包裝扣案安非他命
    用之包裝袋4個及電子磅秤1台，始查悉上情。
二、案經基隆市警察局報告臺灣士林地方法院檢察署檢察官偵查
    起訴。
     理  由
一、訊據被告甲○○對於上開犯行坦承不諱，且扣案之顆粒4包
    （淨重93.0741公克，取樣0.0632公克鑑析用罄，餘93.0109
    公克），經憲兵司令部刑事鑑識中心以氣相層析質譜分析法
    鑑定結果，檢出第二級毒品甲基安非他命成分，有憲兵司令
    部刑事鑑識中心96年10月17日安鑑字第0960001605 號鑑驗
    通知書1份在卷可參（見偵字第10277號卷第17頁）。本件事
    證明確，被告持有第二級毒品犯行堪予認定，應依法論科。
二、核被告所為，係犯毒品危害防制條例第11條第2項之持有第
    二級毒品罪。又被告持有第二級毒品之數量，淨重已超過行
    政院於93年1月7日發佈施行之「轉讓持有毒品加重其刑之數
    量標準」第2條第1項所規定「持有第二級毒品淨重達10公克
    以上」之加重條件，應依毒品危害防制條例第11條第4項之
    規定加重其刑。
三、原審因認被告罪證明確， 引用毒品危害防制條例第11條第2
    項、第4項、第18條第1項前段，刑法第11條、 第38條第1項
    第2款之規定。並審酌被告持有安非他命數量眾多， 併其品
    行、智識程度、生活狀況及犯罪後坦承犯行態度尚稱良好等
    一切情狀，量處有期徒刑1年，以資懲儆。 對於扣案之安非
    他命4包，其中驗餘淨重93.0109公克部分，均係查獲之毒品
    ， 應依毒品危害防制條例第18條第1項前段之規定沒收銷燬
    之。至其餘扣案原亦屬第二級毒品甲基安非他命之顆粒0.06
    32公克，因已鑑析用罄，自無從諭知沒收。另扣案之包裝安
    非他命用之包裝袋4個及電子磅秤1台，前者有防止毒品裸露
    、散逸之功能，且既與毒品分別鑑秤其重量，與毒品即無難
    以析離而無法個別宣告沒收之情事，後者為被告向「芒果」
    購入扣案毒品時，用以秤量扣案毒品重量所用，此為被告供
    明在卷，故上開包裝袋4個及電子磅秤1台既均係被告所有且
    係供持有第二級毒品安非他命所用之物，爰依刑法第38條第
    1項第2款規定併予宣告沒收。 另扣案之分裝袋1批與本件犯
    行無涉，無從於本案作為從刑沒收銷燬，應由檢察官另行處
    理，並予敘明。核其認事用法，尚無不合，量刑亦稱妥適，
    上訴人即被告上訴意旨以家有高齡母親需要照顧，請求從輕
    量處云云，惟本院認被告所持有之第二級毒品數量甚多，犯
    情甚重，原審所量刑度尚屬適當，並無再予減輕之情，被告
    上訴並無理由，應予駁回。
四、本件選任辯護人張振興律師經合法通知無正當理由未到庭，
    因本件非屬強制辯護案件，爰不待其到庭逕行判決，附此敘
    明。
據上論斷，應依刑事訴訟法第368條，判決如主文。
本案經檢察官周誠南到庭執行職務。
中    華    民    國    97    年    4    月    17     日
            刑事第４庭    審判長法  官  沈宜生
                                法  官  鄭水銓
                                法  官  周煙平
以上正本證明與原本無異。
不得上訴。
                                書記官  蕭麗珍
中    華    民    國    97    年    4     月    23    日
附錄：本案論罪科刑法條全文
毒品危害防制條例第11條第2項、第4項
持有第一級毒品者，處3年以下有期徒刑、拘役或新臺幣5萬元以
下罰金。
持有第二級毒品者，處2年以下有期徒刑、拘役或新臺幣3萬元以
下罰金。
持有專供製造或施用第一、二級毒品之器具者，處1年以下有期
徒刑、拘役或新臺幣1萬元以下罰金。
持有毒品達一定數量者，加重其刑至二分之一，其標準由行政院
定之。


司法院資訊處製作；財團法人民間司法改革基金會備份。
